臺灣高等法院臺中分院刑事判決　　　　100年度上訴字第364號
上　訴　人
即　被　告　洪煒然
選任辯護人　謝英吉律師
選任辯護人　詹漢山律師
上列上訴人因妨害風化案件，不服臺灣臺中地方法院99年度訴字
第1729號中華民國99年12月7 日第一審判決（起訴案號：臺灣臺
中地方法院檢察署99年度偵字第309號、第11947號），提起上訴
，本院判決如下：
    主  文
原判決撤銷。
洪煒然共同意圖使女子與他人為性交之行為，而媒介以營利，處
有期徒刑壹年。
    犯罪事實
一、洪煒然於民國98年6月間與由來臺從事性交易之大陸地區成
    年女子胡00（胡00假結婚而為行使使公務員登載不實之
    犯行，業經臺灣臺中地方法院另行判處罪刑確定）認識，並
    由洪煒然出面以每月新臺幣（下同）7000元之租金，向吳文
    強承租位於臺中市○○○路○段105號（下稱上址梅川東路大
    樓）3樓之11室套房（下稱上址梅川東路租屋處）供胡00
    居住；其間，洪煒然與不詳姓名之成年男子，共同基於意圖
    使女子與他人為性交之行為，而媒介以營利之犯意聯絡，與
    胡00約定為胡00媒介性交，並載送胡00前去應召，每
    次應召代價為新台幣（下同）3000元，其中2000元歸胡00
    ，其餘1000元則由洪煒然取得，並由該不詳姓名之成年男子
    在報上刊登應召廣告以利應召；嗣於98年9月21日夜間某時
    ，有男客鄭建成撥打報紙廣告上所刊登之不詳電話，與前開
    成年人洽定與女子性交易之時間、地點、價格為3000元等應
    召事宜，洪煒然即依前開成年人指示聯繫通知胡00，並駕
    駛其不知情之弟洪嗣所有之車牌號碼2163－NH自用小客車
    （廠牌：HONADA）至前開小客車至上址梅川東路大樓外搭載
    胡00，嗣胡00搭乘洪煒然駕駛之前開小客車，於同日20
    時30分許抵達臺中市北區○○○○街2之8號「論情汽車旅館
    」後，胡00旋即進入上址「論情汽車旅館」605號房間，
    與已在該房間內等候之男客鄭建成為前揭性交行為，洪煒然
    則駕駛前開小客車在上址「論情汽車旅館」205號房間（前
    開小客車置放在該房間附設之車庫）等候，前開小客車抵達
    上址「論情汽車旅館」前，已在上址「論情汽車旅館」內外
    埋伏等候之警察陳振勝等人見時機成熟，遂於同日21時許，
    進入上址「論情汽車旅館」並出示證件向店內人員表明警察
    身分，並於同日21時25分許，在上址「論情汽車旅館」605
    號房間，當場查獲甫完成前揭性交行為之鄭建成及胡00，
    並扣得胡00所有之保險套5個、潤滑液1瓶，洪煒然則趁隙
    逃逸，胡00亦當場向警供述其係搭乘前開小客車至上址「
    論情汽車旅館」，經警再於上址「論情汽車旅館」205房間
    之附設車庫，將洪煒然棄置而遺留之前開小客車及置放在前
    開小客車內之保險套24個【與前揭自胡00處扣得保險套5
    個中之4個保險套，均係為同款式（每個保險套包裝上均註
    記「超力家計號」字樣）之保險套】予以留存而扣案，因而
    查悉上情。
二、案經臺中市警察局第五分局報告臺灣臺中地方法院檢察署檢
    察官偵查起訴。
    理    由
一、證據能力之說明：
  (一)被告洪煒然及其辯護人爭執下列證據方法之證據能力；1.證
    人胡00、吳文強、鄭建成於警詢時之證述，均屬審判外之
    陳述，均無證據能力；2.警方未依法事前聲請取得搜索票即
    扣押前開小客車及置放在前開小客車內之保險套24個，乃為
    警方違法搜索及違法扣押所取得之證據，均無證據能力。經
    查：
  1.按被告以外之人於審判外之陳述，除法律有規定者外，不得
    作為證據。又被告以外之人於檢察事務官、司法警察官或司
    法警察調查中所為之陳述，與審判中不符時，其先前之陳述
    具有較可信之特別情況，且為證明犯罪事實存否所必要者，
    得為證據。另被告以外之人於審判中，有下列情形之一即：
    死亡者、身心障礙致記憶喪失或無法陳述者、滯留國外或所
    在不明而無法傳喚或傳喚不到者、到庭後無正當理由拒絕陳
    述者，其於檢察事務官、司法警察官或司法警察調查中所為
    之陳述，經證明具有可信之特別情況，且為證明犯罪事實之
    存否所必要者，得為證據。分別為刑事訴訟法第159條第1項
    、第159條之2、第159條之3第1款至第4款所明定。次按被告
    以外之人於司法警察（官）調查中所為之陳述，倘與嗣於審
    判中之證述相符時，因其不符刑事訴訟法第159條之2有關傳
    聞例外規定，即不得作為認定犯罪事實之證據，此時，當以
    證人審判中陳述作為證據（參見最高法院96年度臺上字第39
    23、7021號判決，均同此旨）。經查：
    (1)證人胡00、鄭建成嗣於原審審理時均未到庭作證，經核
      亦均無刑事訴訟法第159條之3規定例外有證據能力之情形
      ，則證人胡00、鄭建成於警詢時之證述，均無證據能力
      。
    (2)證人吳文強於警詢時證述後，嗣於原審審理時已另具結作
      證，且證人吳文強於警詢時及嗣於原審審理時證述之內容
      尚無歧異，依前開說明，證人吳文強於警詢時之證述，亦
      無證據能力。
  2.按扣押與搜索雖常互有方法結果之關係，蓋因扣押物之發現
    常有賴於搜索，而搜索又常為扣押之手段，扣押復為搜索之
    目的。惟該二者則非為必然之依存關係，此觀之刑事訴訟法
    第十一章章名為「搜索及扣押」，其自第122條至153條分別
    規定搜索及扣押之程序自明。次按被告、犯罪嫌疑人或第三
    人遺留在犯罪現場之物，或所有人、持有人或保管人任意提
    出或交付之物，經留存者，準用扣押物經扣押後處置（即刑
    事訴訟法第139條至142條）之規定，為刑事訴訟法第143條
    所明定。換言之，留存與扣押，同為刑事訴訟法規定保全證
    據之手段，刑事訴訟法第143條規定之留存，毋庸經過扣押
    程序，逕予留存即可，且司法警察（官）即得為之，與扣押
    有別（參見林鈺雄，搜索扣押註釋書，元照出版有限公司，
    91年10月初版3刷，第250、251頁，亦同此旨；亦即與刑事
    訴訟法第136條規定之扣押程序不同）。經查：
    (1)參諸後述證人陳振勝於原審審理時結證之證言，核與證人
      胡00本案對被告不利之證言及供述之情節並無矛盾，可
      相互佐證被告確有前揭圖利媒介性交之犯罪事實（詳後述
      第二、(二)點理由之內容），再佐以卷附之扣押筆錄（見警
      卷32頁），證人陳振勝等在上址「論情汽車旅館」執行之
      警察，在該扣押筆錄上勾選執行依據之選項，確係以前開
      小客車及置放在前開小客車內之保險套24個，均係因犯罪
      嫌疑人遺留在犯罪現場之物為由而予以留存扣案等情以觀
      ，可知本案警察於接獲檢舉後，兼括證人陳振勝在內等警
      察，於98年9月21日前，即開始在上址梅川東路大樓外觀
      察並對前開小客車跟監等偵查蒐證之作為，嗣於98年9月
      21日，在前開小客車到達上址「論情汽車旅館」前，證人
      陳振勝等警察事先已在上址「論情汽車旅館」內、外埋伏
      守候，俟前開小客車搭載證人胡00進入上址「論情汽車
      旅館」後，警察在上址「論情汽車旅館」605號房當場查
      獲證人胡00與男客即證人鄭建成後，證人胡00當場向
      警供承其係搭乘汽車至上址「論情汽車旅館」，且證人胡
      艷林帶同警察至其所搭乘汽車所在之房間位置即為205號
      房間附設車庫之前開小客車，與警察埋伏監看結果相符，
      然因涉犯本案圖利媒介性交罪嫌之犯罪嫌疑人即被告當時
      已不見蹤影，未在其遂行圖利媒介性交構成要件事實過程
      中之犯罪現場即：上址「論情汽車旅館」605室或205室之
      情形下，警察遂將被告棄置而遺留在該犯罪現場之前開小
      客車及其內之保險套24個予以留存而扣案，足堪認定。依
      前開說明，本案警察就前開小客車及其內之保險套24個予
      以留存而扣案之行為，自無違背法定程序之情事。是被告
      及其辯護人前揭主張，自無可採。
    (2)且按犯罪在實施中或實施後即時發覺者，為現行犯，不問
      何人得逕行逮捕之；又因持有兇器、贓物或其他物件、或
      於身體、衣服等處露有犯罪痕跡，顯可疑為犯罪人者，以
      現行犯論，刑事訴訟法第88條定有明文。又檢察官、檢察
      事務官、司法警察官或司法警察逮捕被告、犯罪嫌疑人或
      執行拘提、羈押時，雖無搜索票，得逕行搜索其身體、隨
      身攜帶之物件、所使用之交通工具及其立即可觸及之處所
      （即附帶搜索），亦為刑事訴訟法第130條所明定。依前
      所述，於被告仍在前開犯罪現場之情形下，警察本亦得依
      現行犯逮捕被告並以無令狀之附帶搜索方式合法將可得為
      本案重要證據之前開小客車及其內之保險套24個扣押之。
      是被告及其辯護人主張警方須事前聲請取得搜索票始得合
      法扣押前開小客車及其內之保險套24個乙節，亦屬無據。
      進一步言，於被告未在前開犯罪現場之情形下，縱認本件
      警察非依刑事訴訟法第143條規定將前開小客車及其內之
      保險套24個予以留存而扣案，而係逕以搜索進而扣押方式
      為之，仍須依刑事訴訟法第158條之4之規定，就其有無證
      據能力之認定，審酌人權保障及公共利益之均衡維護，而
      依前開說明，可知駕駛前開小客車進入上址「論情汽車旅
      館」之被告，警察本得依現行犯逮捕被告並對前開小客車
      及其內之保險套24個以無令狀之附帶搜索方式為之，自不
      得以警察事前未聲請取得搜索票，即謂警察有何故意違背
      法定程序之不法意圖存在，且被告於警察查獲證人胡00
      、鄭建成過程中突不見蹤影、情況緊急之情形下，縱有違
      背法定程序，其情節亦屬輕微，反之，倘警察對於事涉本
      案圖利媒介性交罪嫌犯罪嫌疑人為何人之重要證據即：前
      開小客車及其內之保險套24個任令不管而未予立即處置，
      可能因遭他人移置他處而使真正駕駛前開小客車之犯罪嫌
      疑人逍遙法外，實與國民感情相悖、難為社會所接受，由
      此益見本案就前開小客車及其內之保險套24個，均應認有
      證據能力，始屬妥適。
  (二)按刑事訴訟法有關傳聞法則及例外之規定（第159條至第159
    條之5），如條文已明定得為證據者（如第159條之1第1項）
    ，或依規定原則上有證據能力，但當事人未抗辯其有例外否
    定證據能力之情形者，即無庸就其如何具有證據能力而為說
    明。同法第159條之1第2項規定：「被告以外之人於偵查中
    向檢察官所為之陳述，除顯有不可信之情況者外，得為證據
    。」已揭示被告以外之人於偵查中向檢察官所為之陳述，原
    則上為有證據能力，僅於顯有不可信之情況，始例外否定其
    得為證據。是被告如未主張顯有不可信之情況時，檢察官自
    無從就無該例外情形而為舉證，法院亦無庸在判決中說明無
    例外情形存在之必要（最高法院97年度臺上字第1069號判決
    參照）。又被告以外之人（包括證人、鑑定人、告訴人、被
    害人及共同被告等）於審判外之陳述雖不符刑事訴訟法第15
    9條之1至之4等四條之規定，而經當事人於審判程序同意作
    為證據，法院審酌該言詞陳述或書面陳述作成時之情況，認
    為適當者，亦得為證據；當事人、代理人或辯護人於法院調
    查證據時，知有刑事訴訟法第159條第1項不得為證據之情形
    ，而未於言詞辯論終結前聲明異議者，視為有前項之同意，
    同法第159條之5定有明文。則本案除前揭所述【即前述第(一)
    點之被告及其辯護人爭執部分】外，檢察官、被告及其辯護
    人對於本判決所引用後述其餘之言詞或書面陳述各項證據方
    法之證據能力，於本院準備程序均陳明對證據能力無意見，
    亦未於言詞辯論終結前聲明異議，視為於審判程序同意作為
    證據，除依刑事訴訟法第159條之1之規定應認為有證據能力
    之部分外，本院審酌其餘之言詞或書面陳述作成之情況亦無
    不當，依刑事訴訟法第159條之5第2項之規定，亦均有證據
    能力。又被告雖一度爭執證人胡00於偵查中之陳述，係受
    誘導所致，惟經其辯護人拷貝並聆聽此部分錄音光碟後，則
    認無勘驗必要（見本院卷第52頁背面、第71頁），應認並無
    所謂「誘導訊問」之事實存在。
  (三)再按除法律另有規定外，實施刑事訴訟程序之公務員因違背
    法定程序取得之證據，其有無證據能力之認定，應審酌人權
    保障及公共利益之均衡維護，刑事訴訟法第158條之4定有明
    文。本案除前揭所述【即前述第(一)點之被告及其辯護人爭執
    扣案之前開小客車及保險套24個之證據能力部分，有如前述
    】外，本案所引用後述其餘之非供述證據，並無證據證明係
    實施刑事訴訟程序之公務員違背法定程序所取得，自堪認均
    具有證據能力，附此敘明。
二、訊據上訴人即被告洪煒然固坦承於前揭期間，前開小客車係
    由其駕駛保管，惟矢口否認有前揭圖利媒介性交之不法犯行
    ，辯稱：我僅於98年1月初，在臺中地區某處的露天咖啡廳
    遇到一個叫「小張」的朋友時，曾見過當時與「小張」在一
    起的胡00一次或二次面，我不認識胡00，我於98年6月
    迄同年9月21日本案案發時止均未見過胡00、亦未曾以前
    開小客車搭載胡00，我不清楚男客鄭建成為何會與胡00
    在上址「論情汽車旅館」性交易；我只有於97年11月至同年
    12 月間，向吳文強承租另一位於臺中市○○路上、松安派
    出所後方公園附近之大樓名稱為「國家廣場」內的一戶房子
    ，我未曾承租上址梅川東路租屋處，胡00居住的上址梅川
    東路租屋處與我無關；又98年9月21日晚上，我駕駛前開小
    客車載我的同居女友李佳穎及我與李佳穎所生年紀三歲多的
    女兒，到臺中市○○路與山西路口附近的廟壇要問事情，我
    先讓李佳穎及我女兒在該廟壇下車，因為當晚我的另一友人
    李信德來找我，我是在該廟壇20時30分開壇前的一個鐘頭內
    ，由我自己一人駕駛前開小客車至臺中市○○路與山西路的
    便利商店接李信德，我接李信德到該廟壇與李佳穎、我女兒
    會合後，從該廟壇20時30分開壇至大約21時30分在該廟壇問
    完事情的這一段期間，我、李佳穎、我女兒及李信德都在該
    廟壇，我於21時30分，才駕駛前開小客車搭戴李佳穎、我女
    兒及李信德一起離開該廟壇，並於21時30幾分許，才抵達上
    址「論情汽車旅館」並登記住宿205號房間，我將前開小客
    車停放在205號房間的車庫後，李佳穎及我女兒就先坐計程
    車回去臺中縣潭子鄉○○街83巷9號10樓之2的居處（下稱上
    址榮興街居處），我看到李佳穎及我女兒坐計程車離開上址
    「論情汽車旅館」，我與李信德就直接離開上址「論情汽車
    旅館」外出喝酒，從我當晚約於21時30幾分到上址「論情汽
    車旅館」，我們在上址「論情汽車旅館」的時間不超過10分
    鐘，至於前開小客車上的保險套24個，是我隨便買的，都是
    我跟我女朋友李佳穎要用的，因為這種款式保險套比較安全
    ，一般的應召站都會用這種款式的保險套，與自胡00處扣
    得的保險套同款式，這只是巧合等語。經查：
  (一)證人鄭建成於前揭時地，係經由其友人「陳柏全」代其撥打
    報紙廣告上所刊登之不詳電話，與應召站人員洽定與女子性
    交易之時間、地點及性交易之代價3000元後，其確有在上址
    「論情汽車旅館」605號房間與應召前來之胡00完成性交
    行為，並為警當場查獲乙節，業據證人胡00、鄭建成均於
    偵查中檢察官訊問時結證在卷【見99年度偵字第309號偵查
    卷（下稱前開偵查卷）15、20頁】，並有在上址「論情汽車
    旅館」605號房間自證人胡00處扣得之保險套5個、潤滑液
    1瓶可證，及扣押筆錄、扣押物品目錄表各1件、該605號房
    間之現場查獲相片6張附卷足憑（見警卷32至39頁），堪認
    屬實。
  (二)證人胡00於偵查中檢察官訊問時明確結證：我到了臺中後
    認識洪煒然，就在汽車旅館從事性交易，是洪煒然載我去汽
    車旅館；洪煒然幫忙介紹跟我性交易的對象，洪煒然有拿到
    錢，金額不一定，我從事一次性交易可以拿到3000元，我拿
    2000元，洪煒然拿1000元，他負責載我到性交易的場所，其
    他的我不清楚；性交易的男客是洪煒然介紹的，我不知道如
    何找來的；本案的男客（即指鄭建成），我不知道是誰找到
    的，洪煒然載我去汽車旅館，大部分我都是坐洪煒然開的那
    部車；洪煒然介紹我性交易總共賺了多少錢，我不清楚，洪
    煒然每次拿1000元，去過汽車旅館多少次我不記得，有時一
    個禮拜二、三次，不一定；我向洪煒然說我要租房子，一個
    月好像7000元，錢我拿給洪煒然，我請洪煒然幫忙，何時開
    始租屋我不記得，大約住了半年左右，我沒有見過房東，從
    頭到尾只有洪煒然一個人去（即指與房東見面）等語（見前
    開偵查卷14、15頁），且被告於前揭期間，確有承租上址梅
    川東路租屋處供為證人胡00居住以利應召，證人胡00確
    有經被告媒介以每次性交易代價3000元而與證人鄭建成及不
    特定成年男客為前揭性交行為，被告並自獲取其中之金錢以
    牟利等情，亦據胡00以共同被告身分於法官訊問時供述明
    確（見原審卷38、39頁）。且綜參：
  1.警察於前揭時地查獲證人胡00、鄭建成之過程，警察係於
    98年9月間即已接獲檢舉上址梅川東路大樓有司機接送穿著
    時髦女子出入而疑似有從事色情行業之情事後，當時任職於
    臺中市警察局第五分局文昌派出所之警員即證人陳振勝及該
    派出所其他警察，會同支援之該分局水湳派出所警察，共同
    負責查證該檢舉內容是否屬實之蒐證勤務，其中依據文昌派
    出所即證人陳振勝等警察於98年9 月21日之前，在上址梅川
    東路大樓外觀察及跟監結果，確有男子駕駛前開小客車至上
    址梅川東路大樓外多次搭載女子至汽車旅館，且較常前往之
    汽車旅館即為上址「論情汽車旅館」，確認該檢舉內容確有
    其事後；嗣於98年9月21日當日，警察係在查獲證人胡00
    、鄭建成前約二小時左右，包括證人陳振勝等警察即直接至
    上址「論情汽車旅館」外埋伏守候，並同時由一位警察佯裝
    至上址「論情汽車旅館」投宿之客人，訂房並先在上址「論
    情汽車旅館」內之房間內監看，嗣於同日20時30分許，一方
    面證人陳振勝等警察看見前開小客車出現並進入上址「論情
    汽車旅館」，另方面已在上址「論情汽車旅館」內之房間監
    看之警察，亦向在外埋伏等候之警察通報前開小客車所在房
    間位置，並通報男客及該搭乘前開小客車之女子均已在605
    號房間後，距離前開小客車進入上址「論情汽車旅館」約半
    個小時即：同日21時許，在外埋伏等候之證人陳振勝等警察
    ，即進入上址「論情汽車旅館」並出示證件向店內人員表明
    警察身分，證人陳振勝等警察再至605 號房間請其內之客人
    開門，於同日21時25分許，證人胡00、鄭建成主動開門而
    為警查獲，證人鄭建成並當場向警坦承證人胡00係其性交
    易之女子，證人胡00當時雖否認其有與證人鄭建成為性交
    易之情事，然證人胡00當場亦向警供承其係搭乘汽車至上
    址「論情汽車旅館」，且證人胡00帶同警察至其所搭乘汽
    車所在之房間位置即為205號房間附設車庫之前開小客車，
    與警方埋伏監看結果相符，然當時因被告逕將當時未上鎖之
    前開小客車棄置在該處、已不見蹤影，另方面上址「論情汽
    車旅館」店內人員亦向警陳稱不知前開小客車是誰的，警察
    當時在現場因涉犯本案罪嫌即駕駛前開小客車搭載證人胡艷
    林之被告不見蹤影，且不知被告之真實姓名年籍，於同日22
    時許，遂將為屬本案重要證據之前開小客車及其內之保險套
    24個予以留存而扣案等情，業據證人陳振勝於原審審理時結
    證綦詳（見原審卷185至189頁），並有前開扣押筆錄（執行
    時間自98年9 月21日21時25分起至同日22時）、扣押物品目
    錄表各1件及前開小客車之現場查獲相片8張（見警卷40至46
    頁）在卷可按，核與證人胡00前揭對被告不利之證言及供
    述之情節並無矛盾，可相互佐證被告確有前揭圖利媒介性交
    之犯罪事實。
  2.又被告與證人胡00間並無仇怨乙節，亦據被告於原審審理
    時陳明在卷（見原審卷193頁），胡00顯無甘冒偽證之重
    罪風險以證人身分無端攀誣構陷被告之可能。且觀證人胡艷
    林於警詢之陳述對於被告多所迴護，如「他（指被告）沒有
    介紹我，是我自己來臺中的」、「我沒有給他（指被告）錢
    」等語，此有勘驗筆錄可參（見本院卷第71頁、89至96頁）
    ，益徵證人胡00並無誣陷被告之理（前開警詢筆錄部分，
    僅作為彈劾證據），且前揭為警留存而扣案即：被告置放在
    前開小客車內之保險套24個，係屬被告購得、為屬被告所有
    之物，業據被告於原審審理時陳明在卷（見原審卷193頁背
    面），且該保險套24個，與前揭為警自胡00處扣得保險套
    5 個中之4個保險套，均係為同款式（每個保險套包裝上均
    註記「超力家計號」字樣）之保險套乙節，此觀卷附現場查
    獲相片甚明（見警卷39至41頁），益徵胡00之指述非虛。
  (三)被告於警詢時陳稱其不認識證人吳文強等語（見警卷7頁）
    ，與其嗣改為辯稱其僅曾向證人吳文強承租上址「國家廣場
    租屋處之情節，供述反覆不一，已難憑採。且證人吳文強於
    原審審理時明確結證：我是租賃管理公司的員工，「國家廣
    場」大樓有七戶房子委託我們管理，洪煒然有向我承租「國
    家廣場」Ｅ棟3樓之1的房子，該房子是二個房間一個客廳，
    客廳是與廚房連在一起、沒有隔間；洪煒然是先承租「國家
    廣場」Ｅ棟3樓之1，租約一年，租約還沒有到期，洪煒然說
    租金太貴，想要轉租，我就跟洪煒然講可以轉租到套房，我
    就直接帶被告去上址梅川東路大樓看套房，就是看3樓之11
    的套房（即上址梅川東路租屋處），只有一個房間；洪煒然
    原來已經承租「國家廣場」Ｅ棟3樓之1的房子四個月，轉租
    到上址梅川東路租屋處後，本來是約定上址梅川東路租屋處
    與之前「國家廣場」的四個月，二者加起來租期要滿一年，
    但是轉到上址梅川東路租屋處後，收了幾次房租就出狀況，
    就找不到洪煒然；我有向大樓管理室了解為何找不到洪煒然
    ，大樓管理室人員說警察有上門找洪煒然；洪煒然向我承租
    這兩個地點，都是在庭的洪煒然跟我打合約的，這兩個地點
    每個月的房租是在庭的洪煒然付給我的，「國家廣場」租屋
    處的租金是每月1萬元，上址梅川東路租屋處的租金是每月
    7000元，水電費都是另外算，「國家廣場」大樓與上址梅川
    東路租屋處的距離至少有三、四公里以上；進出上址梅川東
    路大樓都有管制，管制就是須刷卡進大樓及電梯須刷卡按樓
    層，我出租上址梅川東路租屋處給洪煒然時，是我提供上址
    梅川東路大樓的管制卡給洪煒然，卷附上址梅川東路大樓之
    新式進出感應扣申請單的內容是我寫的，申請單上有關洪煒
    然的資料、電話，是洪煒然當時提供給我的，洪煒然有拿身
    分證給我看，一張申請書可以申請一張管制卡，該管制卡我
    有交給洪煒然；警察於98 年10月13日對我製作警詢筆錄後
    沒有多久，在我接受檢察官訊問（即99年3月12日）之前，
    洪煒然有和另外一位朋友到上址梅川東路租屋處領走還放在
    套房裡的東西，這些東西以衣服、鞋子居多，而且衣服、鞋
    子大部分都是女性的用品等語（見原審卷153至157頁背面、
    159頁），其中被告確係向證人吳文強承租有二個房間之房
    子後再轉租另一套房，並係由被告交付房租給證人吳文強乙
    節，亦與證人吳文強於偵查中檢察官訊問時結證情節相符（
    見前開偵查卷19頁）；其中確係由被告一人出面承租上址梅
    川東路租屋處供證人胡00居住使用乙節，亦經證人胡00
    於偵查中檢察官訊問時結證明確，已如前述，並有上址梅川
    東路大樓之新式進出感應扣申請單1紙、出入上址梅川東路
    大樓之門禁卡資料2紙附卷可按（見警卷45、47、48頁）。
    再佐以被告與證人吳文強間亦無仇怨乙節，屢據被告於警詢
    及檢察官訊問時均陳明在卷（見警卷7頁；前開偵查卷21頁
    ），益見證人吳文強並無甘冒偽證罪責而虛構事實之必要，
    其前揭不利被告之證言，自堪採信。復參酌被告已承認前開
    小客車平常是由其駕駛，及上開證人陳振勝所述，在案發前
    曾多次在上址梅川東路大樓外觀察及跟監結果，確有男子駕
    駛前開小客車至上址梅川東路大樓外多次搭載女子至汽車旅
    館，且較常前往之汽車旅館即為上址「論情汽車旅館」，並
    因查獲本案等情，則上址梅川東路租屋處確係由被告出面承
    租供證人胡00居住之事實，足堪認定。
  (四)依卷附「論情汽車旅館」於99年11月10日所陳報之前開小客
    車歷次進出上址「論情汽車旅館」電腦列印資料2紙（見本
    院卷179至181頁），雖載稱前開小客車僅有98年6月15日、
    同年8月17日、同年9月21日之三次在上址「論情汽車旅館」
    投宿之情事，其中於98年9月21日在205號房間之住房時間為
    21時35分（退房時間則為翌日2時30分）。又上址「論情汽
    車旅館」之經理即證人李寰塵於99年10月19日原審審理時雖
    證稱：我那天值班，是我接待洪煒然辦理住宿手續，櫃檯就
    是登記車號及資料，櫃檯要用電腦輸入，我們通常要輸入車
    號及證件，那天我沒有跟洪煒然拿證件，因為洪煒然說回來
    再給我，我在櫃檯將205號房間的鑰匙交給洪煒然，我看到
    前開小客車的車內狀況，有一個女的、一個小孩還有另外一
    個男的，當時是洪煒然開車，洪煒然是訂家庭房；我們有向
    洪煒然要證件，洪煒然說出來再給我們，後來洪煒然也沒有
    再給我們證件，我們會登記車牌；洪煒然實際有進入205 號
    房間，因為房間鑰匙插入我們的電腦會顯示，進入205號房
    間大概10分至20分鐘，205號房間的電話有請我們櫃檯幫忙
    叫計程車，櫃檯人員打電話叫計程車我有聽到等語（見原審
    卷148至1519頁）。另證人李佳穎於99年10月19日原審審理
    時雖亦證稱：我於98年9月21日晚上8點就去廟壇排隊拿號碼
    牌，該廟壇是晚上8點30分廟壇開始，我在廟壇問事情時，
    我、我女兒、洪煒然及洪煒然的一位朋友「阿德」都在該廟
    壇，一直到晚上9點多，洪煒然才駕駛前開小客車載我、我
    女兒及「阿德」離開該廟壇到上址「論情汽車旅館」，到達
    上址「論情汽車旅館」後，我帶我女兒坐計程車回上址榮興
    街居處，洪煒然說要跟「阿德」去喝酒等語（見原審卷141
    至143頁）。惟查：
  1.證人李寰塵已在上址「論情汽車旅館」任職八年之久，且上
    址「論情汽車旅館」每日進出投宿之客人大概有60至70個房
    間的客人之多，證人李寰塵又不斷強調其與被告不熟、其於
    98年9月21日之前，僅大概看過被告二次面等情，此觀證人
    李寰塵前揭於原審審理時之證言即明（見原審卷149至151頁
    ）。於此情形，證人李寰塵竟能詳細記憶已時隔久遠之被告
    當時係駕駛前開小客車搭載其他一男、一女及另一小孩前來
    ，甚且如何自205號房間撥打電話給櫃檯人員外叫計程車等
    細節，所證已有違於常情，非可輕信。且參諸被告於原審審
    理時陳稱：當天進入上址「論情汽車旅館」，我們全部下車
    後，就請櫃檯幫我叫一部計程車，將李佳穎及我女兒接回去
    我的上址榮興街居處，我與李信德就外出喝酒，我與李信德
    沒有到205號房間，前開小客車停在車庫，我與李信德就離
    開上址「論情汽車旅館」去喝酒等語（見原審卷139頁背面
    、140頁）；證人李佳穎於原審審理時則證稱：我進入上址
    「論情汽車旅館」時，我沒有進入房間，前開小客車停好之
    後，我就離開了等語（見原審卷143頁背面），均與證人李
    寰塵前揭證稱係自205號房間撥打電話給櫃檯人員外叫計程
    車乙節，互核情節迴異，益見證人李寰塵前揭有利被告之證
    言，顯係與事實不符之虛詞，委無可採。
  2.觀諸卷附論情汽車旅館有限公司99年9月20日復原審函（見
    原審卷109頁），該公司就上址「論情汽車旅館」於98年9月
    21日之住宿旅客資料，業以因保存日期已過，電腦系統無法
    查詢為由而未予陳報提供當日任何之旅客住宿資料到院。惟
    證人李寰塵於99年10月19日原審審理證稱：如果用車號，我
    就可以提供前開小客車於98年9月21日幾點進來上址「論情
    汽車旅館」住宿、幾點退房的資料等語後（見原審卷147 頁
    背面），相同均以電腦系統管理客戶住房紀錄之上址「論情
    汽車旅館」，且在證人李寰塵前揭證稱被告於98年9月21 日
    住宿當時並未提供國民身分證件供其或上址「論情汽車旅館
    」人員登記，則其嗣於99年11月10日陳報原審之卷附前揭電
    腦列印資料2紙內容，除登記前開小客車之車牌號碼外，竟
    又能同時列出載明被告姓名、身分證統一編號並使用前開小
    客車投宿（入房及退房時間）等內容（見原審卷第180至181
    頁），實與常情不符。又前開電腦列印資料2紙所示之前開
    小客車歷次住宿之紀錄，核與證人陳振勝前揭結證之前開小
    客車於98年9月間多次進入上址「論情汽車旅館」之次數明
    顯不符外，且就98年9月21日住房時間載稱「21時35分」乙
    節，亦與被告於警詢時陳稱其當日係於晚上9時至上址「論
    情汽車旅館」
    等語不符（見警卷6頁），足見前開電腦列印資料2紙關於前
    開小客車之歷次紀錄及於98年9月21日之住房、退房時間之
    記載，毫無憑信性可言。
  3.證人李信德在本院審理中雖證稱：我於98年9月21日晚上有
    與被告、李佳穎見面，並一起吃晚餐，之後到論情汽車旅館
    ，再與洪煒然一起外出喝酒，喝酒回來後，就發現被告的車
    子不見了，當天並沒有見到有大陸女子與洪煒然在一起等語
    。惟就被告所稱之李信德當日與被告見面之過程，證人李信
    德是稱：我當天回來，坐車到高速公路中清路交流道那邊，
    請洪煒然到那邊載我；洪煒然來載我時，車上還有他太太及
    小孩等語（見本院卷第111頁）；顯與證人李佳穎於原審審
    理時證稱：我與洪煒然喝咖啡、吃晚餐時，「阿德」（即李
    信德）自己來的，我當時與洪煒然是在臺中市○○路○○道
    旁邊的住家式喝咖啡的地方，應該是喝咖啡時，「阿德」自
    己來的，「阿德」來的時候，我與洪煒然、我女兒都在那邊
    喝咖啡，「阿德」有跟我們一起吃晚餐，我記得「阿德」是
    吃爌肉飯；我們吃完晚餐後，洪煒然載我去該廟壇，我晚上
    8 點在該廟壇排隊拿號碼牌時，洪煒然與另外一個朋友「阿
    德」在那邊等語（見原審卷141、142頁背面、143頁背面）
    不符，亦與被告前開所辯其係駕駛前開小客車搭載李佳穎及
    其女兒到達該廟壇，李佳穎及其女兒先在該廟壇下車，再由
    其一人自行駕駛前開小客車至他處搭載李信德旋即返回該廟
    壇與李佳穎及其女兒會合等情（見原審卷137至139頁），互
    核情節至為歧異、無一相符，足見證人李佳穎前揭有利被告
    之證言，亦係故為迴護被告、與事實不符之虛詞，自無可採
    。
  4.又被告於98年9月21日晚上並未返回上址榮興街居處，證人
    李佳穎係約隔一星期後才看到被告乙節，亦據證人李佳穎於
    原審審理時結證在卷（見原審卷146頁）。實則，倘本案果
    真與被告無涉，則在前開小客車非屬被告所有，且平日係由
    被告實際駕駛保管價值不斐之前開小客車情形下，被告理應
    迅速出面釐清案情，被告竟捨此不為，反而於案發後未返回
    上址榮興街居處而不知去向，且時隔一星期之久始與證人李
    佳穎見面，由被告此種異於常情之舉止，益見被告於案發當
    時確係見警查緝而畏罪趁隙逃逸，實甚明灼。
  5.綜核上情，證人李佳穎、李寰塵於原審審理時經具結所為前
    揭與本案案情有重要關係之有利被告證言（被告係駕駛前開
    小客車搭載李佳穎、李信德及其女兒共同至上址「論情汽車
    旅館」），證人李信德於本院所述，顯係事先勾串、故意迴
    護被告之不實證言，堪以認定。
  (五)至依卷附被告辯護人提出之被告在金峰汽車修配廠任職之工
    作證明及名片各1紙（見原審卷105頁），固載稱被告係該修
    配廠約聘之人員。然依被告前開於案發當晚係辦理自己私事
    並與友人外出喝酒等辯詞，無一與其在該修配廠工作有關，
    則被告與該修配廠間縱有約聘關係存在，被告顯仍有遂行前
    揭圖利媒介性交犯行之機會，自亦無從以此據為本案有利被
    告認定之憑據。
  (六)綜上所述，被告前開所辯，顯係事後卸責之詞，不足採信。
    又卷附上址梅川東路大樓之新式進出感應扣申請單（即警卷
    45 頁）上手寫之內容，係證人吳文強依被告當時提供身分
    證、電話等資料，由證人吳文強所填載，有如前述，則被告
    辯護人聲請勘驗、調查該感應扣申請單上手寫之筆跡，非為
    被告之筆跡乙節，自無再予勘驗及調查之必要，附此敘明。
    是本案事證明確，被告前揭犯行，至堪認定，應依法論科。
三、論罪部分：
  (一)按刑法第231條第1項前段之罪，其犯罪構成要件乃以行為人
    主觀上有營利及使男女與他人為性交或猥褻行為之犯意，客
    觀上有引誘、容留或媒介之行為為已足，故行為人只要以營
    利為目的，並有使男女與他人為性交或猥褻行為之意圖，而
    著手引誘、容留或媒介行為，即構成該罪，至於男女與他人
    是否有為性交或猥褻之行為，及是否果於媒介後獲得利益，
    則非所問（參見最高法院92年度臺上字第495 8號判決，亦
    同此旨）。是核被告所為，係犯刑法第231條第1項前段之意
    圖使女子與他人為性交之行為，而媒介以營利罪（下稱圖利
    媒介性交犯行）。
  (二)被告與前開成年人間就前揭圖利媒介性交犯行，有犯意聯絡
    及行為分擔，為共同正犯。
四、撤銷改判及科刑部分由：
  (一)原審以被告罪證明確，固非無見，惟所謂「集合犯」，係指
    立法者所制定之犯罪構成要件中，本即預定有數個同種類行
    為而反覆實行之犯罪而言。故是否集合犯之判斷，客觀上應
    斟酌法律規範之本來意涵、實現該犯罪目的之必要手段、社
    會生活經驗中該犯罪必然反覆實行之常態及社會通念等；主
    觀上則視其反覆實行之行為是否出於行為人之單一犯意，並
    秉持刑罰公平原則，綜合判斷之。稽以行為人圖利媒介性交
    罪之原因，不一而足，其多次媒介性交之行為，未必皆出於
    行為人之一個犯意決定；且觀諸修正前刑法第231條第1項之
    圖利媒介性交罪之構成要件文義，實無從憑以認定立法者本
    即預定該犯罪之本質，必有數個同種類行為而反覆實行之集
    合犯行，故上開罪責，難認係集合犯。及所謂集合犯，乃其
    犯罪構成要件中，本就預定有多數同種類之行為將反覆實行
    ，立法者以此種本質上具有複數行為，反覆實行之犯罪，認
    為有包括一罪之性質，因而將此種犯罪歸類為集合犯，特別
    規定為一個獨立之犯罪類型，例如營業犯、收集犯、常業犯
    ……是。從而集合犯之成立，除須符合上開客觀條件及行為
    人主觀上須出於一個決意外，該自然意義之複數行為，在時
    、空上並應有反覆實行之密切關係，依社會通念，客觀上認
    為以包括之一罪評價較為合理者，始與立法之意旨相符。原
    刑法第231條第2項意圖營利而媒介性交為常業之規定，業於
    94 年2月2日修正刪除，95年7月1日生效施行，該修正係配
    合刑法修正廢除連續犯、牽連犯之規定，將該罪有關集合犯
    型態之常業犯予以刪除，乃因常業犯本含有連續犯之性質，
    為變相之連續犯，其嚴重性較諸連續犯更大，在連續犯之規
    定刪除後，將刑法分則關於常業犯之規定亦全數刪除，以免
    產生常業犯之處罰輕於數罪併罰之不公平情形。則該法第
    231條之意圖營利媒介性交罪，自無解為集合犯而論以一罪
    之餘地，乃屬當然（最高法院99年度台上字第1947號、4395
    號判決意旨參照）。原判決認被告之上開行為應成立集合犯
    自有不當；再者，本件除上開98年9月21日與男客鄭建成為
    性交易行為部分，並無其他積極證據證明證人胡00之指述
    與事實相符，原判決就上開98年9月21日以外部分，亦認被
    告犯刑法第231條第1項之妨害風化罪，亦有不當。被告上訴
    意旨否認犯罪，雖無理由，惟原判決既有不當之處，應予撤
    銷改判。
  (二)按刑法第76條固規定「緩刑期滿，而緩刑之宣告未經撤銷者
    ，其刑之宣告失其效力」，但未採刑之判決紀錄完全註銷之
    立法例，是緩刑期滿未經撤銷緩刑者，其刑之宣告雖失其效
    力，但不影響其曾因犯罪判刑受緩刑宣告事實之存在（最高
    法院91年度臺上字第1846號判決參照）。爰審酌被告前因於
    91 年間犯常業圖利容留性交罪，經原審以92年度訴字第970
    號判處有期徒刑2年，緩刑5年確定；其又於因於96年間犯圖
    利媒介性交罪，經原審以97年度訴字第894號判處有期徒刑1
    年在案，並經本院以98年度上訴字第1929號及最高法院以
    100年度台上字第2592號判決上訴駁回確定在案（現執行中
    ），有前開刑事判決書及臺灣高等法院被告前案紀錄表在卷
    可稽，堪認被告素行非佳，且其時值青壯，竟仍不知悛悔警
    惕，為貪取不法利益，再為本案圖利媒介性交之犯行，敗壞
    社會風氣，並將人之身體物化，嚴重扭曲社會之價值觀，再
    兼衡酌被告犯後未見有悔意具體表現之犯罪後態度，及其智
    識程度、犯罪手段尚屬平和、本案圖利媒介性交之女子尚僅
    有證人胡00一人等一切情狀，量處如主文第二項所示之刑
    ，以示懲儆。至公訴人在原審雖具體請求判處被告有期徒刑
    2 年6月，惟參諸被告之前揭犯罪情節及審酌前開量刑之一
    切情狀，且衡諸被告前案所圖利容留及圖利媒介之女子人數
    均屬眾多，此觀卷附前開刑事判決書甚明，與被告前案之犯
    罪情節相較，本案情節較為輕微，原審認為對被告量處如主
    文所示之刑，已足懲儆，檢察官前揭具體求刑，尚嫌過重，
    附此敘明。
  (三)沒收部分：
  1.本件放置在前開小客車內經警留存而扣案之保險套24個，雖
    為被告洪煒然所有，但與本件犯罪並無直接關聯；又自胡艷
    林處扣得之保險套4個，為證人胡00所有之物，亦非違禁
    物；內含門號0000000000、0000000000號行動電話SIM卡各1
    張之行動電話各1支及保險套1個、潤滑液1瓶，均係證人胡
    艷林持用之物，且無證據證明係屬被告所有之物，亦非違禁
    物，均無從宣告沒收，併予敘明。
  2.前揭經警留存而扣案之前開小客車，為被告之弟洪嗣所有
    之物，屢據被告陳明在卷，亦經證人洪嗣於警詢時證述明
    確，並有車籍查詢資料可參，復非屬違禁物，自無從逕予宣
    告沒收。
五、公訴意旨另以：被告除上開98年9月21日之犯行外，尚有意
    圖營利，自98年6月17日起至98年9月20日止，多次媒介女子
    胡00與男客從事性交易行為，而涉犯刑法第231條第1項之
    妨害風化罪嫌。
  (一)查證人胡00固指述被告98年6月17日起至98年9月20日止間
    亦有多次媒介其從事性交易行為。
  (二)惟訊之被告否認上開犯行，辯稱：我沒有媒介胡00與男客
    從事性交易行為等語。查上開部分，除證胡00的指述外，
    並無其他男客或證人指述有與胡00從事性交易，而被告又
    已否認其事，本院自難單憑證人之指一指述認定被告有此部
    分犯行，因認被告此部分犯罪不能證明。本應為無罪之判決
    ，因公訴意旨認此部分與前開論罪部分具有集合犯之實質一
    罪關係，爰不另為無罪之諭知。
據上論斷，應依刑事訴訟法第369條第1項前段、第364條、第299
條第1項前段，刑法第28條、第231條第1項前段、第38條第1項第
2款，刑法施行法第1條之1，判決如主文。
本案經檢察官林蓉蓉到庭執行職務。
中    華    民    國  100    年    10   月    4     日
            刑事第七庭   審判長法  官 林 榮 龍
                               法  官 李 秋 娟
                               法  官 黃 仁 松
以上正本證明與原本無異。
如不服本判決應於收受送達後十日內向本院提出上訴書狀，其未
敘述上訴理由者，並得於提起上訴後十日內向本院補提理由書（
均須按他造當事人之人數附繕本）「切勿逕送上級法院」。

                               書記官 林 玉 惠
中    華    民    國  100    年    10   月    4     日

附錄本案論罪科刑法條全文：
中華民國刑法第231條
意圖使男女與他人為性交或猥褻之行為，而引誘、容留或媒介以
營利者，處5年以下有期徒刑，得併科10萬元以下罰金。以詐術
犯之者，亦同。